Inventaris van het archief van het Ministerie van Sociale Zaken en Werkgelegenheid: Collectieve Arbeidsovereenkomsten (CAO''s), (1941) 1945-1994 (1997)
Nationaal Archief, Den Haag
- Inkomens- en arbeidsvoorwaardenbeleid 1940-1994, 047
  - Het registreren van door partijen aangemelde, afgesloten, gewijzigde of opgezegde c.a.o.'s., 60
    - Ondernemingen alfabetisch op naam, II
      - Imko-Gelria BV Doetinchem CAO 01-04-1982 - 31-08-1993 REG., 1982-1992; 6097
        Reg.nr.: 17-1445
      - Imprimatur NV, Sigarenkisten- en Etiquettenfabriek Culemborg., 1947-1959; 878
        Reg.nr.: 06-9645
      - Indoor BV handelmaatschappij Amsterdam CAO LB., 1973-1975; 4937
        Reg.nr.: 20-3018
      - Industrial Mouldings BV en Roldor BV CAO 01-01-1989 - 31-03-1992 REG., 1989-1990; 5968
        Reg.nr.: 05-1822
      - Industriebond NKV Utrecht CAO LB., 1977; 5547
        Reg.nr.: 24-3299
      - Industriële Maatschappij Koninklijke v/h Noury & van der Lande NV afdeling Electrochemische Industrie Roermond., 1946-1962; 439
        Reg.nr.: 05-1002
      - Industriële Maatschappij Koninklijke v/h Noury & van der Lande NV afdeling Electrochemische Industrie Roermond en Koninklijke Industriële Maatschappij te Deventer., 1963-1969; 1136
      - Informatie Centrum voor Infrastructuur en Milieu BV ICIM BV CAO 01-01-1990- 31-12-1992 KVO., 1989-1992; 5809
        Reg.nr.: 24-5075
      - Informatiecentrum voor door de Oorlog Getroffenen, stichting ICODO Rijswijk CAO LB., 1978-1980; 5554
        Reg.nr.: 24-3347
      - Ingenieurs Botlek Europoort CAO LB., 1964-1968; 5513
        Reg.nr.: 24-2481
      - Ingenieurs- en Architectenbureau v/h Hasselt, J. van en de Koning Nijmegen CAO CVR., 1954-1962; 5001
      - Instel BV 's-Hertogenbosch CAO 01-04-1980 - 31-12-1987 REG., 1981-1987; 5860
        Reg.nr.: 20-8025
      - Instituut voor de Tropen Koninklijke KIT CAO 01-07-1988 - 31-03-1992 KVO., 1988-1992; 6267
        Reg.nr.: 24-2506
      - Instituut voor de Tropen, Koninklijk 's-Gravenhage CAO 05-07-1982 - 30-06-1984 REG., 1982-1983; 3734
      - Intercommunaal Gasbedrijf Westergo Sneek CAO 01-01-1983 - 31-12-1989 REG., 1983-1988; 6099
        Reg.nr.: 16-1048
      - Intercontinental Transport BV I.C.T. Rotterdam CAO LB., 1977-1979; 5192
        Reg.nr.: 21-4786
      - Interland Reizen BV en Stichting Vakantieverblijven Amersfoort CAO, administratief personeel LB., 1977-1981; 5532
        Reg.nr.: 24-3231
      - International Balamundi BV Huizen CAO 01-04-1980 - 31-03-1990 REG., 1982-1988; 3914
      - International Flavor & Fragrances IFF Nederland BV Hilversum CAO 01-04-1989 - 31-03-1992 KVO., 1990-1992; 5987
        Reg.nr.: 05-5927
      - International Flavors & Fragrances IFF BV Hilversum CAO LB., 1970-1980; 5684
      - International Flavors & Fragrances IFF Nederland BV Hilversum CAO 01-01-1980 - 31-03-1989 REG., 1981-1987; 3868
      - International Flavors & Fragrances IFF Nederland Hilversum en Polak en Schwarz van Ameringen-Haebler Zaandam CAO LB., 1963-1970; 4191
      - International Flavors & Fragrances IFF v/h Polak en Schwarz-essencefabriek Zaandam., 1946-1962; 686
      - Internationale Contrôle Maatschappij ICM BV CAO 01-05-1988 - 31-12-1990 KVO., 6229
        Reg.nr.: 21-6158
      - Internationale Kunstoffen Industrie BV Breda CAO LB., 1970-1975; 5710
        Reg.nr.: 05-9834
      - Internationale Kunststoffen Industrie IKI Breda CAO LB., 1963-1969; 4246
      - Internationale Kunststoffen Industrie IKI en Internationale Kunsthoorn Industrie Voorschoten CAO CVR., 1950-1962; 4238
      - Interpharm BV 's-Hertogenbosch CAO 01-04-1980 - 31-03-1989 REG., 1982-1988; 3875
        Reg.nr.: 05-8787
      - Interpharm BV 's-Hertogenbosch CAO LB., 1974-1982; 5692
      - Interpharm BV v/h Dr. Lamers & Dr. Indemans NV 's-Hertogenbosch CAO LB., 1963-1969; 4211
      - Interpharm BV v/h Dr. Lamers en Dr. Indemans NV. 's-Hertogenbosch., 1946-1961; 785
      - Interpolis Tilburg CAO LB., 1974-1976; 5356
        Reg.nr.: 23-1005
      - Interservice BV Pernis v/h H. Troost CAO LB., 1970-1980; 5587
        Reg.nr.: 04-9711
      - Interstevedoring BV CAO 01-04-1989 - 31-03-1993 KVO., 1990-1992; 6235
        Reg.nr.: 21-6170
      - Intervam NV 's-Gravenhage., 1956-1962; 428
        Reg.nr.: 04-8673
      - Intradal NV Amersfoort CAO 01-07-1980 - 30-06-1989 REG., 1981-1988; 3807
      - Intradal NV Amersfoort CAO LB., 1970-1977; 5606
      - Intradal NV Maatschappij voor Wasverwerking Amersfoort., 1963-1969; 1196
      - Irene, Ceramiek- en Aardewerkfabriek Hoogezand., 1946-1961; 7
        Reg.nr.: 01-9514
      - Isover Glaceries de Saint Roch Etten-Leur CAO 01-01-1982 - 31-03-1992 REG., 1982-1990; 5954
        Reg.nr.: 05-1759
      - Isover Glaceries de Saint-Roch Etten-Leur CAO LB., 1972-1982; 5648
      - Isoverbel NV Etten-Leur., 1966-1970; 1499
      - Jacobs, gebr. Verenigde Tabaksfabrieken NV CAO LB., 1964; 4617
      - Jager, F. Winschoten CAO CVR., 1947-1956; 4866
        Reg.nr.: 18-1103
      - Jansen Parketvloeren Amsterdam., 1950; 825
        Reg.nr.: 06-1024
      - Jansenboten NV Rotterdam en Venlo, Jansenauto's NV Amsterdam en Venlo CAO CVR., 1947-1954; 5322
        Reg.nr.: 21-10116
      - Jardin BV Rijen CAO 01-04-1992 - 31-03-1993 KVO., 5975
        Reg.nr.: 05-1837
      - Java Deurenfabriek BV CAO 01-01-1984 - 31-12-1984 REG., 1982-1984; 3645
        Reg.nr.: 06-9723
      - Java Deurenfabriek BV Velsen CAO 1970 - 1980-1982 LB., 1970-1981; 4803
      - Java-China Paketvaartlijnen Koninklijke Amsterdam CAO CVR., 1947-1948; 5117
      - Jeveka BV Amsterdam CAO 01-01-1986 - 31-12-1986 REG., 1986-1989; 6019
        Reg.nr.: 11-4872
      - Jong, C.F. de Accountantskantoor Vroomshoop CAO 01-01-1982 - 31-12-1984 REG., 1982-1984; 3732
        Reg.nr.: 24-3234
      - Jong, G.E. de BV Accountantskantoor CAO Vroomshoop 01-01-1985 - 31-12-1989 REG., 1985-1989; 4146
      - Jong, de Accountants BV CAO 01-01-1991 - 31-12-1991 KVO., 6274
      - Jongerenbeweging verbonden met de FNV Amsterdam CAO 01-01-1983 - 31-12-1983 REG., 1983-1984; 3745
        Reg.nr.: 24-4650
      - Jonker Veendam BV CAO 01-01-1985 - 31-12-1989 REG., 1985-1989; 4078
        Reg.nr.: 21-3089
      - Jonker Veendam BV CAO 01-01-1992 - 31-12-1992 KVO., 5902
      - Jonker's BV en Petac BV expeditiebedrijven Veendam CAO CVR., 1961-1962; 5175
      - Jonker-Scheuer BV en Petac BV expeditiebedrijven Veendam CAO LB., 1963-1978; 5177
      - Jonker-Scheuer BV, Petac BV, Veendam, Amsterdam, Rotterdam, Roosendaal CAO 01-01-1982 - 31-12-1984 REG., 1982-1984; 3682
      - Joods Historisch Museum CAO 01-01-1987 - 31-03-1991 REG., 1989-1991; 5824
        Reg.nr.: 24-5052
      - Juliana Maasgrind- en Zandexploitatie NV Urmond CAO CVR., 1948-1950; 5107
        Reg.nr.: 10-1017
      - Juliana Maasgrind- en Zandexploitatie v/h Muyres L. Urmond CAO LB., 1964-1977; 4324
      - Jumbo CAO 01-10-1988 - 31-03-1993 KVO., 1989-1993; 6222
        Reg.nr.: 21-6143
      - K. en W. van der Lied Oldenzaal CAO CVR., 1948-1964; 4940
        Reg.nr.: 20-2078
      - KEMA NV Keuring van Elektrotechnische Materialen Arnhem CAO LB., 1963-1977; 4986
        Reg.nr.: 24-5934
      - KLM 's-Gravenhage CAO, boordwerktuigkundigen en radio-telegrafisten CVR., 1961-1962; 5208
        Reg.nr.: 21-5274
      - KLM 's-Gravenhage CAO, grondpersoneel CVR., 1959-1962; 5206
      - KLM 's-Gravenhage CAO, pursers, hofmeesters en stewardessen CVR., 1960-1962; 5207
      - KLM 's-Gravenhage en Schiphol CAO, vliegers CVR., 1956-1961; 5211
      - KLM 's-Gravenhage-Schiphol CAO CVR., 1945-1955; 5210
      - KLM CAO 01-01-1985 - 31-12-1987, boordwerktuigkundigen REG., 1986-1988; 4084
      - KLM CAO 01-01-1985 - 31-12-1987, vliegers op vleugelvliegtuigen REG., 1986-1989; 4088
      - KLM CAO 01-01-1985 - 31-12-1989, cabinepersoneel REG., 1987-1990; 4090
      - KLM CAO 01-01-1986 - 31-12-1989, grondpersoneel Nederland REG., 1987-1989; 4086
      - KLM CAO 01-01-1988 - 31-12-1991, boordwerktuigkundigen KVO., 1989-1995; 6201
      - KLM CAO 01-01-1988 - 31-12-1991, vliegers op vleugelvliegtuigen KVO., 1989-1995; 6202
      - KLM CAO 01-07-1982 - 31-12-1989, vliegers op hefschroefvliegtuigen REG., 1983-1995; 6203
      - KLM CAO, verkeersvliegers, grondpersoneel, cabinepersoneel en boordwerktuigkundigen LB., 1973-1976; 5214
      - KLM Koninklijke Luchtvaart Maatschappij NV CAO LB., 1982-1984; 106
      - KLM Koninklijke Luchtvaart Maatschappij NV CAO LB., 1982-1985; 104
      - KLM Koninklijke Luchtvaart Maatschappij NV Schiphol CAO 01-01-1982 - 31-12-1984, boordwerktuigkundigen REG., 1982-1984; 3694
      - KLM Koninklijke Luchtvaartmaatschappij voor Nederland en Koloniën NV 's-Gravenhage CAO, ontslag D.J. de Vries (uitlenen met toestemming archivaris)., 1941-1946; 5763
      - KLM NV Amsterdam-Schiphol en 's-Gravenhage CAO, correspondentie vliegers CVR., 1954-1957; 5205
      - KLM NV Schiphol CAO, horecapersoneel CVR., 1949-1962; 5209
      - KLM Nederland CAO 01-01-1985 - 31-12-1985, grondpersoneel REG., 1986; 4092
      - KLM Schiphol CAO 01-01-1983 - 31-12-1984, vliegers REG., 1982-1985; 3692
      - KLM Schiphol CAO, vliegend- en grondpersoneel LB., 1963-1966; 5212
      - KLM Schiphol CAO, vliegend- en grondpersoneel LB., 1969-1972; 5215
      - KLM Schiphol CAO, vliegend- en grondpersoneel, helicopter vliegers LB., 1977-1981; 5218
      - KNP Meerssen BV CAO 01-04-1991 - 31-03-1992, voorheen onder CAO Groep Papier en Concerndiensten KNP Maastricht KVO., 6064
        Reg.nr.: 14-1190
      - KNP NV Koninklijke Nederlandsche Papierfabriek Maastricht CAO CVR., 1945-1963; 4472
        Reg.nr.: 14-8642
      - KNP NV Koninklijke Nederlandse Papierfabrieken Maastricht CAO LB., 1963-1981; 4463
      - KNP NV Maastricht CAO 01-04-1980 - 31-03-1985, groep papier en concerndiensten REG., 1981-1984; 3650
      - KNP NV Maastricht CAO 01-04-1985 - 31-03-1987, groep papier en concerndiensten REG., 1986; 3937
      - KNP NV Maastricht CAO 01-04-1987 - 31-03-1991, groep papier en concerndiensten REG., 1987-1991; 6068
      - KNP Vouwkarton BV CAO 01-04-1987 - 31-03-1991 REG., 1987-1989; 6063
        Reg.nr.: 14-2786
      - KNP Vouwkarton BV Verenigde Papierfabrieken Eerbeek BV CAO 01-04-1983 - 31-03-1987 REG., 1984-1985; 3933
      - KNSM Koninklijke Nederlandse Stoomboot Maatschappij CAO CVR., 1946-1961; 5300
        Reg.nr.: 21-9600
      - KNSM Koninklijke Nederlandse Stoomboot Maatschappij NV en Koninklijke Hollandse Lloyd CAO LB., 1968-1980; 5299
      - KNSM-Kroonburgh BV CAO 01-01-1984 - 31-12-1987, beambten REG., 1985-1986; 6245
      - KNVB Koninklijke Nederlandse Voetbalbond Zeist CAO 01-04-1980 - 31-12-1991 REG., 1982-1991; 5764
        Reg.nr.: 24-1631
      - KNVB Koninklijke Nederlandse Voetbalbond Zeist en Middelburg CAO LB., 1976-1981; 5450
      - KRO Katholieke Radio Omroep Hilversum CAO CVR., 1953; 5465
        Reg.nr.: 24-1855
      - Kaars, P.H. Sijpesteijn NV Krommenie CAO CVR., 1946-1962; 4665
        Reg.nr.: 17-3494
      - Kaars, P.H. Sijpesteijn NV Krommenie CAO LB., 1963-1969; 4664
      - Kappa Golfkarton BV Hoogeveen CAO 01-01-1982 - 31-03-1990 REG., 1982-1988; 3942
        Reg.nr.: 14-1110
      - Kappa Golfkarton CAO 01-04-1990 - 31-03-1991 KVO., 6060
      - Kappa Karton BV Sappermeer en KNP Kartonnages BV Oude Pekela CAO 01-01-1987 - 31-03-1991 REG., 1987-1991; 6053
        Reg.nr.: 14-1036
      - Kappa Karton en Papier BV Oude Pekela CAO 01-04-1982 - 31-03-1985., 1982- 1984; 3683
      - Kappa NV papier en karton holding Haren CAO LB., 1975-1979; 4449
      - Kat, A.J. Koninklijke Nederlandse Kunstvuurwerkfabriek NV v/h Joh. Loeff Leiden., 1947-1962; 453
        Reg.nr.: 05-1020
      - Katalistiks BV Delfzijl CAO 01-01-1986 - 31-08-1992 REG., 1986-1992; 6046
        Reg.nr.: 11-4874
      - Katholiek Nederlands Persbureau NV 's-Gravenhage., 1957; 409
        Reg.nr.: 03-1202
      - Katholieke Hogeschool Edith Stein CAO 01-08-1990 - 31-07-1992 KVO., 1990-1991; 5844
        Reg.nr.: 24-5089
      - Katholieke Pedagogische Akademie voor Basisonderwijs Zwolle CAO 01-08-1990 - 30-09-1992 KVO., 1991; 5833
        Reg.nr.: 24-5096
      - Katholieke Pedagogische Hogeschool Nijmegen en Arnhem CAO 01-08-1989 - 31-07-1992 KVO., 5785
        Reg.nr.: 24-5070
      - Katwijk BV Chemische Industrie Katwijk aan Zee CAO LB., 1974-1978; 5697
        Reg.nr.: 05-7232
      - Kelder-Plastibox BV CAO 01-01-1989 - 31-12-1992 KVO., 1989-1992; 5774
        Reg.nr.: 05-1825
      - Kellog M.W. Company 's-Gravenhage CAO LB., 1962-1968; 5510
        Reg.nr.: 24-2349
      - Kemira Pernis BV Rotterdam CAO 01-04-1989 - 31-03-1992 KVO., 1991-1992; 5865
      - Kempen, de Handelmaatschappij NV Eersel Eindhoven CAO CVR., 1948-1963; 4904
        Reg.nr.: 20-1213
      - Kennemerland, Tuindersvereniging, g.a. coöp. Beverwijk., 1950-1961; 111
        Reg.nr.: 20-1361
      - Keramische Industrie Frankton CV Tegelen., 1963-1967; 906
      - Kersten, C.J. Triplex- en Meubelplaatindustrie Haelen., 1947-1962; 846
        Reg.nr.: 06-1921
      - Kessel, Gebr. van BV Buren (Gld) CAO LB., 1963-1981; 4870
        Reg.nr.: 18-1322
      - Kessel, Gebr. van BV Buren CAO 01-01-1982 - 31-12-1988 REG., 1982-1990; 4022
      - Kessel, Gebr. van BV aannemersbedrijf wegenbouw beplantingen drainage grondwerken CAO CVR., 1951-1963; 4871
      - Kessel, Gebr. van BV, Heycoop, A.C. wegbeplanting Geldermalsen CAO LB., 1963-1967; 4872
      - Kessel, Gebr. van CAO-VUT 01-01-1982 - 31-12-1995 REG., 1982-1991; 6148
      - Ketjen Koninklijke Zout NV Hengelo en Koninklijke Zout-Organon NV Arnhem CAO LB., 1963-1964; 4709
      - Ketjen Koninklijke Zout NV v/h Koninklijke Nederlandse Zoutindustrie NV Hengelo CAO CVR., 1945-1963; 4718
      - Ketjen-carbon NV Rozenburg en Zoutchemie Botlek NV Spijkenisse CAO LB., 1963-1967; 4223
        Reg.nr.: 05-9574
      - Key & Kramer BV CAO 01-03-1989 - 28-02-1993 KVO., 1989-1992; 6023
      - Key & Kramer BV CKK Beheer CAO 01-03-1982 - 28-02-1989 REG., 1982-1988; 3800
      - Key & Kramer NV Maassluis CAO LB., 1963-1969; 4213
        Reg.nr.: 05-9697
      - Key & Kramer NV Nederlandse Ruberoid Mij. Maassluis., 1945-1963; 797
      - Kievit en Kleijkamp BV Hellevoetsluis CAO 01-03-1979 - 28-02-1985 REG., 1984; 3675
        Reg.nr.: 18-2340
      - Klaverblad, het NV Haarlemse Zeepfabriek Haarlem., 1946-1962; 34
        Reg.nr.: 05-5582
      - Klaverblad, het NV Zeepfariek Haarlem CAO LB., 1963-1967; 4187
      - Kley, M. van der Scheepvaartbedrijf Rotterdam CAO CVR., 1956; 5137
        Reg.nr.: 21-2784
      - Klinker-Isoliet NV Aalst., 1953-1957; 309
        Reg.nr.: 01-1544
      - Klok, de BV Heerde CAO 01-04-1982 - 31-03-1988 REG., 1982-1987; 3886
        Reg.nr.: 05-9804
      - Klok, de BV zeepfabriek Heerde., 1970-1981; 244
      - Klok, de NV zeepfabriek v/h fa. J.Z. van Apeldoorn HZN Heerde., 1953-1962; 819
      - Klok, de zeepfabriek NV Heerde CAO LB., 1963-1969; 4244
      - Kloosterhuis Centraal Vervoer, Gebr. IJmuiden., 1977-1978; 161
        Reg.nr.: 21-4886
      - Kluwer NV (Holding), IJsselbrein BV, N.B.D. Product Informationsysteem BV, Ring van Rotterdamse Repetitoren BV, Instituut voor Bedrijfswetenschappen BV CAO 01-01-1979 - 31-12-1988 REG., 1980-1988; 3788
      - Koedood, J. Internationale Tentoonstellingsbouw BV Rotterdam CAO LB., 1970-1981; 5717
        Reg.nr.: 06-1132
      - Koedood, J. Internationale Tentoonstellingsbouw BV Rotterdam CAO 01-01-1982 - 31-12-1989 REG., 1982-1989; 3888
      - Koedood, J. Internationale Tentoonstellingsbouw BV Rotterdam CAO 01-01-1991 - 31-12-1992 KVO., 1991-1992; 6010
      - Koedood, J. Internationale Tentoonstellingsbouw NV Rotterdam CAO LB., 1969; 4245
      - Koelman's Bergings en Transportbedrijf Rotterdam CAO CVR., 1947-1954; 5077
        Reg.nr.: 21-1660
      - Koenvisser BV conservenfabrieken Oud-Beijerland CAO CVR., 1945-1961; 4834
        Reg.nr.: 17-10122
      - Koenvisser BV conservenfabrieken Oud-Beijerland CAO LB., 1966; 5190
      - Koff, J. de en Zn. Utrecht CAO CVR., 1950-1952; 4423
        Reg.nr.: 11-5479
      - Koffie-en Theehandel BV, v/h K. Tiktak Groningen, NV Koffiebranderij en Theehandel "Insulinde" Groningen, Broekema, Nagel en de Vries NV Assen., 1972-1978; 124
        Reg.nr.: 20-1521
      - Kolk, F. W. v.d. brandstoffenhandel Amsterdam CAO CVR., 1947; 4932
        Reg.nr.: 20-1754
      - Kollum Chemie NV Oudwolde CAO LB., 1974-1977; 5662
        Reg.nr.: 05-1726
      - Konam NV Rozenburg CAO LB., 1970; 5640
        Reg.nr.: 05-1692
      - Konam NV chemisch bedrijf Rozenburg CAO 1969-1970., 1966-1969; 1466
      - Koopmans Koninklijke Meelfabrieken BV Leeuwarden CAO LB., 1970-1981; 4701
        Reg.nr.: 17-6678
      - Koopmans Koninklijke Meelfabrieken BV Leeuwarden CAO-VUT LB., 1981; 4704
      - Koopmans Meelfabrieken BV Leeuwarden CAO 01-05-1982 - 30-04-1983 REG., 1982-1987; 3998
      - Koopmans Meelfabrieken BV Leeuwarden CAO-VUT 01-05-1982 - 30-04-1985 REG., 1982-1985; 3667
      - Koopmans Meelfabrieken NV Leeuwarden CAO CVR., 1946-1961; 4708
      - Koopmans Meelfabrieken NV Leeuwarden CAO, premiespaarregeling LB., 1966; 4711
      - Koopvaardijstichting 1946 Amsterdam-Rotterdam-Groningen CAO CVR., 1955-1960; 5491
        Reg.nr.: 24-1967
      - Korenschoof, de NV meelfabriek Utrecht CAO CVR., 1945-1955; 4777
        Reg.nr.: 17-9772
      - Kores Nordic Nederland BV Amsterdam 01-01-1982 - 31-03-1988 REG., 1982-1986; 3975
        Reg.nr.: 14-1047
      - Kores Nordic Nederland BV Amsterdam CAO LB., 1973-1981; 4431
      - Kores fabriek van chem. kantoorbenodigdheden NV Amsterdam CAO CVR., 1948-1961; 4438
      - Kornelis CV v/h Kunsthars Producten Industrie NV Steenwijk., 1946-1961; 784
        Reg.nr.: 05-9201
      - Kornelis' Kunsthars Producten Industrie BV Steenwijk CAO 01-03-1980 - 28-02-1988 REG., 1981-1987; 3878
      - Kornelis' Kunstharsproducten Industrie NV Steenwijk CAO LB., 1966-1969; 4200
      - Kortman en Schulte BV (AKZO) Dordrecht-Nijmegen CAO 01-04-1980 - 01-04-1983., 1980-1983; 3618
      - Kortman en Schulte BV (AKZO) Rotterdam CAO LB., 1964-1979; 4819
        Reg.nr.: 05-6685
      - Kortman en Schulte BV Rotterdam CAO 01-04-1980 - 31-03-1986 REG., 1980-1985; 3917
      - Kortman en Schulte BV v/h Dobbelman NV Nijmegen CAO LB., 1961-1979; 4966
      - Koster-Keunen, B. Wasblekerij-Kaarsenfabriek Aalst., 1945-1952; 456
        Reg.nr.: 05-1055
      - Koudijs NV voederfabrieken 's-Hertogenbosch CAO CVR., 1945-1963; 4922
        Reg.nr.: 20-3409
      - Koudijs NV voederfabrieken 's-Hertogenbosch CAO LB., 1963-1974; 4926
        Reg.nr.: 20-33409
      - Koudijs Voeders BV Den Bosch en Wouda Mengvoeders BV Sneek CAO LB., 1963-1979; 4782
        Reg.nr.: 17-9749
      - Koudijs Voeders BV Den Bosch en Wouda Mengvoerders BV Sneek CAO 01-05-1982 - 23-04-1989 REG., 1982-1988; 4006
      - Kraaijenbrink, A. Fa. parketvloeren Amsterdam., 1950; 3542
        Reg.nr.: 06-1025
      - Krehalon Industrie BV Deventer CAO LB., 1975-1981; 5645
        Reg.nr.: 35-1757
      - Krehalon Industrie BV te Dordrecht CAO 01-01-1982 - 31-12-1982 REG., 1982-1986; 3884
        Reg.nr.: 05-1757
      - Krepel, E. Houtindustrie BV Klarenbeek CAO 1970 - 1982 LB., 1970-1984; 4801
        Reg.nr.: 06-9655
      - Krepel, E. Houtindustrie NV Klarenbeek CAO LB., 1963-1969; 4272
      - Krepel. E. Houtindustrie NV Klarenbeek., 1945-1962; 886
      - Kroonvlag-Rotterdam BV CAO 01-01-1983 - 31-03-1985, beambten REG., 1984; 3709
      - Kruiden coöperatie, de GA Westgeest CAO CVR., 1962-1963; 4875
        Reg.nr.: 18-1499
      - Kruiden coöperatie, de GA Westgeest CAO LB., 1964-1965; 4874
      - Kuiper, B. BV Triplexfabriek Tubbergen CAO 1970/1980-1982., 1970-1981; 250
        Reg.nr.: 06-3043
      - Kuiper, B. Triplexfabriek Tubbergen., 1959-1963; 873
      - Kuiper, B. Triplexfabriek Tubbergen CAO LB., 1965-1969; 4253
      - Kunstenbond FNV Amsterdam CAO 01-01-1981 - 31-12-1983 REG., 1982-1983; 3746
        Reg.nr.: 24-3382
      - Kunstenbond FNV CAO 01-01-1991 - 31-12-1992 KVO., 6282
      - Kunsthars Producten Industrie BV Steenwijk., 1970-1979; 223
      - Kunstharsfabriek Synthese NV Katwijk., 1963-1966; 1189
        Reg.nr.: 05-1437
      - Kunstoffen Industrie Volendam KIVO CV CAO LB., 1975-1985; 5649
        Reg.nr.: 05-1760
      - Kunststof Industrie Volendam KIVO CAO 01-06-1985 - 31-05-1986 REG., 3841
      - Kunststoffen Industrie Volendam KIVO CAO 01-07-1991 - 30-06-1992 KVO., 5953
      - Kunstvuurwerkfabrieken NV Koninklijke Nederlandse Leiden., 1965-1966; 1094
      - Kuyper, Joh. S. de & Zoon Schiedam CAO LB., 1963-1964; 4717
        Reg.nr.: 17-6588
      - Kuyper, Joh. S. de & Zoon drankenindustrie Rotterdam en Schiedam CAO CVR., 1947-1960; 4715
      - Kwatta NV chocolade- en cacaofabriek Breda CAO CVR., 1945-1963; 4742
        Reg.nr.: 17-8392
      - Kwatta NV chocolade- en cacaofabriek Breda CAO LB., 1963-1976; 4743
      - Kwekerij Moerheim Koninklijke v/h B. Ruys NV Dedemsvaart CAO CVR., 1946-1958; 4892
        Reg.nr.: 18-6941
      - Kühn & Co. Koninklijke Beetwortelzaadcultuur BV Naarden CAO LB., 1963-1976; 4886
        Reg.nr.: 18-9788
      - Kühn & Co. Koninklijke Beetwortelzaadcultuur BV Naarden CAO 01-02-1981 - 30-06-1982 REG., 3677
      - Kühn & Co. NV Koninklijke Beetwortelzaadcultuur Naarden CAO CVR., 1946-1962; 4884
      - Labee Vezelpers BV CAO 01-01-1992 - 30-4-1992 REG., 6007
        Reg.nr.: 06-1911
      - Laboratorium voor Grond- en Gewasonderzoek Grouw CAO CVR., 1953-1956; 5478
        Reg.nr.: 24-1882
      - Lachappelle's, Aug. Parketfabrieken BV en Bruynzeel Vloeren CAO 01-01-1990 - 31-12-1992 KVO., 5890
      - Lachappelle's, Aug. Parketfabrieken NV CAO LB., 1963-1969; 4259
        Reg.nr.: 06-3585
      - Lachappelle, Aug. Parketfabrieken NV Breda., 1948-1962; 864
      - Lachappelle, Aug. Parketvloeren BV Breda CAO 1970-1971 - 1975-1976, overgenomen door Bruynzeel LB., 1970-1977; 4746
      - Lagendijk NV afvalstoffenbedrijf Medemblik IJmuiden CAO CVR., 1960-1961; 4955
        Reg.nr.: 20-5251
      - Lamaf Kunsstoffen BV Groningen CAO 01-03-1980 - 31-03-1988 REG., 1981-1987; 3813
        Reg.nr.: 05-1501
      - Lamaf Kunststoffen BV Groningen CAO 01-04-1988 - 31-03-1993 REG., 1988-1992; 5912
      - Lamaf Kunststoffen BV Groningen CAO LB., 1970-1980; 5610
      - Lamaf Kunststoffen NV Groningen., 1964-1969; 1206
      - Lambri Fabrieken BV CAO 01-01-1984 - 30-04-1987 REG., 1982-1986; 3912
        Reg.nr.: 06-3464
      - Lambri en Princen 's-Gravenland., 1970-1981; 267
      - Landelijk Centrum Dienstverlening GVO, rechtspositieregeling., 1986; 5904
        Reg.nr.: 24-5005
      - Landelijk ombudsteam stadsvernieuwing Alkmaar CAO 01-01-1982 - 01-01-1983 REG., 1982-1983; 3750
        Reg.nr.: 24-4508
      - Landelijke Coördinatie Orgaan 's-Gravenhage CAO CVR., 1953-1962; 5471
        Reg.nr.: 24-1878
      - Lang en Zoon, H. Firma Rietmeubelfabriek Ulft., 1945-1955; 876
        Reg.nr.: 06-9527
      - Langstraat, de Veilingvereniging Drunen CAO CVR., 1946-1952; 4992
        Reg.nr.: 20-8309
      - Lassiefabrieken NV Koninklijke Wormerveer., 1945-1971; 101
        Reg.nr.: 17-9688
      - Latenstein Meel BV Rotterdam CAO 13-04-1980 - 20-04-1987 REG., 1982-1986; 3962
        Reg.nr.: 17-1432
      - Latenstein Meel BV Rotterdam CAO 20-04-1987 - 23-04-1993 REG., 1988-1992; 6103
      - Latenstein Meel BV Rotterdam CAO LB., 1980; 4545
      - Latenstein Meel BV Rotterdam CAO-VUT 25-04-1983 - 07-11-1993 REG., 1984-1992; 6102
      - Latenstein Zetmeel BV Nijmegen CAO 20-04-1980 - 22-04-1989 REG., 1981-1988; 3959
        Reg.nr.: 17-1427
      - Latenstein Zetmeel BV Nijmegen CAO LB., 1979-1980; 4547
      - Latenstein Zetmeel BV Nijmegen CAO-VUT 01-10-1989 - 30-09-1993 KVO., 1989-1992; 6104
      - Latenstein Zetmeel BV Nijmegen CAO-VUT 24-04-1983 - 30-09-1989 REG., 1983-1988; 3965
      - Laura en Vereeniging NV CAO 01-04-1985 - 31-03-1987 REG., 1985-1987; 5965
        Reg.nr.: 05-1812